臺灣臺中地方法院刑事判決　　　　　　　　　　　　　九十一年度訴字第九四六號
　　公　訴　人　台灣台中地方法院檢察署檢察官
　　被　　　告　甲○○
右列被告因毒品危害防制條例案件，經檢察官提起公訴（九十一年度毒偵字第四四一
號），本院判決如左：
    主  文
甲○○連續施用第一級毒品，處有期徒刑柒月；扣案海洛因壹包（驗餘淨重零點零陸
公克，包裝重零點參捌公克）沒收銷燬之；扣案注射針筒壹支，沒收之。又連續施用
第二級毒品，處有期徒刑肆月；扣案安非他命肆包（毛重分別為零點肆公克、零點捌
公克、零點肆公克、捌點貳公克）沒收銷燬之；塑膠吸管壹支，沒收之。主刑部分應
執行有期徒刑拾月。
    事  實
一、甲○○前曾因施用第二級毒品安非他命案件，經觀察、勒戒後，認無繼續施用毒
    品之傾向，經臺灣台中地方法院檢察署檢察官於民國（下同）九十年六月十二日
    ，以九十年度毒偵字第二七一九號不起訴處分確定在案，猶未知悔改；五年內又
    基於施用第二級毒品安非他命之概括犯意，自九十一年一月二十八日十九時起至
    九十一年二月五日止，連續在其位於臺中縣神岡鄉○○村○○路八一巷六五號住
    處之房間內，用火燒烤第二級毒品安非他命以吸食白煙之方式施用第二級毒品安
    非他命多次，並自九十一年一月二十九日二十二時許至九十一年二月六日回溯三
    日此段期間內，基於施用第一級毒品海洛因之概括犯意，連續於右揭處所施用第
    一級毒品海洛因多次。嗣為警於九十一年二月六日零時二十分許，在台中縣神岡
    鄉○○路八十一號前查獲，並至甲○○前揭住處扣獲含海洛因一小包（驗餘淨重
    ０‧０六公克，包裝重０‧三八公克）、安非他命四包（含袋毛重分別為０‧四
    公克、０‧八公克、０‧四公克、八‧二公克）、注射針筒一支、塑膠吸管一支
    。經將被告於九十一年二月六日於警察局當場採集之尿液送鑑定後，分呈有嗎啡
    與安非他命之陽性反應，經本院以九十一年度毒聲字第四七一號裁定送臺灣臺中
    看守所觀察、勒戒後，認有繼續施用毒品之傾向。
二、案經臺中市警察局第一分局報請臺灣臺中地方法院檢察署檢察官偵查起訴。
    理  由
一、訊據被告甲○○坦承確實於右揭時、地連續施用第二級毒品安非他命多次，惟矢
    口否認有連續施用第一級毒品海洛因之犯行，辯稱：該第一級毒品海洛因乃其向
    綽號「阿翔」之年籍、姓名不詳之男子購買安非他命時，由「阿翔」送伊一小包
    供伊試用的，伊僅於九十一年一月二十九日二十二時許以滲入香菸內施用之方式
    吸食過海洛因一次等語。經查：
  (一)被告右揭連續施用第二級毒品安非他命之事實，業據其於歷次警訊、偵查及本院
    審理時坦承不諱，並有第二級毒品安非他命四包在案可稽，且被告於九十一年二
    月六日遭查獲後所排放之尿液，經送鑑驗結果呈有安非他命之陽性反應，有濫用
    藥物尿液檢驗報告、台中市衛生局煙毒尿液檢驗成績書各一份附卷可參，是被告
    此部分之自白與事實相符，其於右揭時、地連續施用第二級毒品犯行，堪為認定
    。
  (二)目前地方衛生單位所採用之免疫學分析法併用不同原理之TOXI-LAB（即薄層分析
    法）檢驗法，檢驗尿液中是否含有安非他命類及鴉片類藥物，此兩種檢測分析法
    皆呈陽性時方可判定為陽性尿液，由於其兩者之分析原理相異，尿液檢體同時引
    起兩種檢測分析法均呈偽陽性之機率極低，有行政院衛生署管制藥品管理局九十
    年九月十三日管檢字第九八０六四號函可資參照。又海洛因係嗎啡經化學合成之
    半人工合成品，藥性倍於嗎啡，經吸食進入人體後，會水解還原成嗎啡，再循嗎
    啡之代謝方式排出體外等情，業據行政院衛生署藥物食品檢驗局以（七三）藥檢
    壹字第○三○二三一號函說明綦詳，故於吸食或施打海洛因之煙毒嫌犯尿液中，
    可檢驗出嗎啡煙毒反應；另一般吸食或施打煙毒（或麻醉藥品），八小時內約有
    百分之八十量於尿液中排出，二十四小時後剩餘量之百分之九十再排出，七十二
    小時後則只有微量排出，此曾經憲兵司令部八十五年五月七日（八○）鑑檢字第
    一七四六號函釋甚明。本件被告遭查獲時，經警採集尿液送鑑之結果，呈有嗎啡
    之陽性反應，有濫用藥物尿液檢驗報告書及台中市衛生局以「免疫學分析法」及
    「TOXI-LAB方法」檢測後製成之煙毒尿液檢驗成績書各一份在卷可查，又該送檢
    之尿液係被告配合警方親自採集簽封捺印，亦有警訊筆錄在警局調查卷可稽。參
    諸前揭說明，被告至少曾在九十一年二月六日之前四日內施用過第一級毒品海洛
    因，況被告經查獲時，亦遭警由其身上所查獲之粉末一小包經送法務部調查局鑑
    定結果，含有第一級第六項毒品海洛因成分等情，有該局九十一年三月二十九日
    調科壹字第一二００一一四二六號鑑定通知書一份在卷可考，從而，被告抗辯伊
    僅於九十一年一月二十九日時施用過第一級毒品海洛因一次云云，顯無足為採。
    本件被告曾於九十一年一月二十九日施用第一級毒品海洛因後，復於九十一年二
    月六日之前四日內再度施用第一級毒品海洛因之犯行，已足堪認定。
  (三)又被告前曾因施用毒品案件，經本院以九十年度毒聲字第二五四八號裁定送勒戒
    處所觀察、勒戒後，認無繼續施用毒品之傾向，再經臺灣台中地方法院檢察署檢
    察官於九十年六月十二日以九十年度毒偵字第二七一九號不起訴處分確定在案以
    及其後又連續施用第一級、第二級毒品，再經本院以九十一年度毒聲字第四七一
    號裁定送臺灣臺中看守所觀察、勒戒後，認有繼續施用毒品之傾向等情，有臺灣
    台中地方法院檢察署檢察官九十年度毒偵字第二七一九號不起訴處分書、臺灣高
    等法院被告全國刑案資料表、臺灣臺中看守所於九十一年二月二十五日以九十中
    所正總字第０九一０００００五一０號函所檢附「有無繼續施用毒品傾向證明書
    」、本院九十一年度毒聲字第四七一號裁定書各一份在卷可據，是被告於前開不
    起訴處分確定後五年之內，再犯毒品危害防制條第十條第一項、第二項之施用第
    一、二級之罪，並經裁定送勒戒處所觀察、勒戒後，認有繼續施用毒品之傾向之
    情，堪已認定。
二、核被告甲○○所為，係分別犯毒品危害防制條例第十條第一項、第二項之施用第
    一級毒品、施用第二級毒品之二罪，而被告其持有第一級毒品海洛因及第二級毒
    品安非他命之低度行為，已分別為施用第一、二級毒品之高度行為所吸收，均不
    另論罪；又被告其施用第一、二級毒品先後均有多次之行為，且其時間緊接，所
    犯罪名與犯罪構成要件相同，顯係基於概括之犯意反覆為之，為連續犯，均依刑
    法第五十六條之規定以一罪論，並加重其刑。而被告所犯二罪間，犯意各別，罪
    名不同，應分論併罰。爰審酌被告施用具有成癮性之毒品，危害身心甚鉅，且經
    觀察、勒戒後，猶未知自省，惟念其於犯後態度尚稱良好並知所悔悟等一切情狀
    ，分別量處如主文所示之刑，並定其應執行刑。末查，被告於九十一年二月六日
    為警查獲時所一併扣得之海洛因一小包（驗餘淨重０‧０六公克，包裝重０‧三
    八公克）及安非他命四包（毛重分別為０‧四公克、０‧八公克、０‧四公克、
    八‧二公克），分別為第一級、第二級毒品，為違禁物，應依毒品危害防制條例
    第十八條第一項前段之規定宣告沒收。又查，扣案之注射針筒一支、塑膠吸管一
    支係被告所有供施用海洛因及安非他命所用之器具，業經被告供明在卷，惟尚非
    專供施用毒品之器具，爰併依刑法第三十八條第一項第二款之規定宣告沒收之。
據上論斷，應依刑事訴訟法第二百九十九條第一項前段，毒品危害防制條例第十條第
一項、第二項、第十八條第一項前段、第二十條第三項，刑法第十一條、第五十六條
、第五十一條第五款、第三十八條第一項第二款，判決如主文。
中      華      民      國      九十一      年      六      月    七    日
                                臺灣台中地方法院刑事第七庭
                                        法  官 林學晴
右正本證明與原本無異。
如不服本判決，應於送達後十日內向本院提出上訴狀 （須附繕本） ，上訴於台灣高等
法院台中分院。
                                        書記官
中      華      民      國      九十一      年      六      月    七    日
附錄論罪科刑法條
毒品危害防制條例第十條施用第一級毒品者，處六月以上五年以下有期徒刑。
施用第二級毒品者，處三年以下有期徒刑。
